【裁判字號】    96,訴,1303
【裁判日期】    970506
【裁判案由】    違反毒品危害防制條例
【裁判全文】
臺灣彰化地方法院刑事判決              96年度訴字第1303號
公  訴  人  臺灣彰化地方法院檢察署檢察官
被      告  甲○○
選任辯護人  吳光中律師
上列被告因毒品危害防制條例案件，經檢察官提起公訴（95年度
偵字第11594號、96年度偵字第4529號），本院判決如下：
    主  文
甲○○所犯罪名及處罰，詳如【附表】「所犯罪名及處罰」欄所
示，應執行無期徒刑，褫奪公權終身。扣案之第一級毒品海洛因
拾包（合計驗餘淨重參點壹壹公克）、第二級毒品甲基安非他命
拾包（合計驗餘淨重參點陸捌貳柒公克），均沒收銷燬；未扣案
之犯罪所得新臺幣壹萬零伍佰元、貳萬肆仟元，均沒收，如全部
或一部不能沒收時，以其財產抵償之。
    事  實
一、甲○○（綽號「阿忠」、「九百」）前因過失致人於死案件
    ，經法院判處有期徒刑6月確定，於民國（下同）94年6月16
    日易科罰金執行完畢。
二、詎甲○○不知警惕，明知海洛因、甲基安非他命業經毒品危
    害防制條例列為第一、二級毒品管制，不得非法販賣，竟分
    別基於意圖營利販賣第一、二級毒品海洛因、甲基安非他命
    以賺取差價牟利之犯意，以持有之行動電話1支（使用門號
    為0000-000000號之SIM卡，未經扣案）作為對外聯絡販賣第
    一、二級毒品海洛因、甲基安非他命之通訊工具，由欲購買
    第一、二級毒品海洛因、甲基安非他命者，撥打前開行動電
    話號碼，與甲○○聯繫交易時間、地點、數量及價格等事宜
    後，再由甲○○本人持施用毒品者所需數量之海洛因或甲基
    安非他命至約定地點與之見面完成交易，甲○○即分別以上
    開方式，實施下列販賣第一、二級毒品海洛因、甲基安非他
    命之行為：
    (一)自95年12月1 日起至95年12月23日止，己○○以門號
        0000-000000 號行動電話撥打甲○○所使用之門號0000
        -000000號行動電話，向甲○○購買海洛因，雙方約在
        彰化縣溪湖鎮○○路眾喜超市附近及彰化縣溪湖鎮○○
        路軍機公園外之道路交易，由甲○○以每次新臺幣（下
        同）500元之價格，販賣海洛因予己○○，計21次（毒
        品重量均不詳）。販賣海洛因所得共計10,500元。
    (二)自95年12月2 日起至95年12月23日止，丁○○以門號
        0000-000000號行動電話撥打甲○○所使用之門號0000-
        000000號行動電話，向甲○○購買甲基安非他命，雙方
        約在彰化縣溪湖鎮○○路附近交易，由甲○○以每次1,
        000元之價格，販賣甲基安非他命予丁○○，計9次（毒
        品重量均不詳）。販賣甲基安非他命所得共計9,000元
        。
    (三)自95年12月3日起至95年12月22日止，乙○○以門號000
        0-000000號行動電話撥打甲○○所使用之門號0000-000
        000 號行動電話，向甲○○購買甲基安非他命，雙方約
        在彰化縣溪湖鎮果菜市場及彰化縣溪湖鎮○○路○段
        815巷378號旁停車場等處交易，由甲○○以1,000元之
        價格，販賣甲基安非他命予乙○○，計14次（毒品重量
        均不詳）。販賣甲基安非他命所得共計14,000元。
    (四)於95年12月19日，丙○○以門號0000-000000 號行動電
        話撥打甲○○所使用之門號0000-000000號行動電話，
        向甲○○購買甲基安非他命，雙方約在彰化縣芳苑鄉○○村○○路○○段697巷4號前交易，由甲○○以1,000
        元之價格，販賣甲基安非他命予丙○○，計1次（毒品
        重量不詳）。販賣甲基安非他命所得計1,000元。
三、嗣於95年12月23日17時45分許，甲○○在彰化縣溪湖鎮○○
    路與環中路口，為警攔檢盤查而查獲，並扣得海洛因10包（
    合計驗餘淨重3.11公克）、安非他命10包（合計驗餘淨重
    3.6827公克）等物，而查悉上情。
四、案經彰化縣警察局芳苑分局報請臺灣彰化地方法院檢察署檢
    察官偵查起訴。
    理  由
壹、證據能力：
一、按被告以外之人於偵查中向檢察官所為陳述，除顯有不可信
    之情況者外，得為證據，刑事訴訟法第159 條之1 第2 項定
    有明文。蓋因檢察官與法官同為司法官署，且檢察官代表國
    家偵查犯罪，依法有訊問被告、證人及鑑定人之權力，且須
    對被告有利、不利之情形均應注意，況徵諸實務運作，檢察
    官實施刑事偵查程序，亦能恪遵法定程序之要求，不致有違
    法取證情事且可信度極高，是被告以外之人前於偵查中已具
    結而為證述，除反對該項供述得具有證據能力之一方，已釋
    明「顯有不可信之情況」之理由外，不宜以該證人未能於審
    判中接受他造之反對詰問為由，即遽指該證人於偵查中之陳
    述不具證據能力，方符前揭法條之立法意旨。查本案證人莊
    富德、庚○○、吳正元、己○○、乙○○、丙○○於檢察官
    偵查中所為之陳述，均經具結，被告甲○○及辯護人等均未
    提及檢察官在偵查時，有任何不法取供之情形，是客觀上並
    無顯不可信之情況，前揭證人於偵查中之證言自具有證據能
    力。
二、被告甲○○及辯護人等於本院審理時，就檢察官提出、引用
    之證人己○○、乙○○、丙○○、丁○○分別於警詢之證述
    ，認因屬審判外之陳述而主張不具有證據能力等語。經查：
    (一) 按刑事訴訟以直接審理為原則，必須經過調查程式，以
       顯示於審判庭之證據資料，始得採為判決基礎；是刑事
       訴訟法第159條第1項規定：「被告以外之人於審判外之
       言詞或書面陳述，除法律有規定外，不得作為證據」，
       並非以被告以外之人於審判外之陳述，一概否定其證據
       能力。
    (二) 查有關證人丁○○於警詢時之證述（參見臺灣彰化地方
       法院檢察署96年度偵字第4529號偵查卷宗第33-35頁），
       業經本院於審理調查證人丁○○之際，當庭朗讀並告以
       要旨後確認係出於其自由意識之陳述之部分，因業經本
       院於審理時，當庭提示確認係出於其等真意所述，證人
       丁○○前開警詢之證述內容，既業經公判庭本於直接審
       理、言詞審理原則加以調查，已難認係屬審判外之陳述
       ，應具有證據能力。
    (三) 至證人己○○、乙○○、丙○○於警詢中所為之陳述（
       參見同上偵查卷第第18-21頁、15-18頁、第30-32頁），
       查無得為證據之例外情形，故其於司法警察中所為之陳
       述，並無證據能力。
貳、認定犯罪事實所憑之證據及理由：
一、訊據被告甲○○於本院審理時，矢口否認有何販賣海洛因及
    甲基安非他命之犯行，並辯稱：其並無販賣海洛因予己○○
    及甲基安非他命予乙○○、丙○○、丁○○等人云云。惟查
    ：
  (一) 按證人之陳述有部分前後不符，或相互間有所歧異時，或
     因記憶淡忘、或事後迴護被告、或因其他事由所致，究竟
     何者為可採，法院仍得本其自由心證予以斟酌，非謂一有
     不符或矛盾，即應認其全部均為不可採信；尤其關於行為
     動機、手段及結果等之細節方面，證人之證言，有時亦有
     予渲染之可能；然其基本事實之陳述，若果與真實性無礙
     時，則仍非不得予以採信（最高法院74年臺上字第1599號
     判例要旨、90年度臺上字第6078號判決要旨參照）；況認
     事採證、證據之取捨及證據證明力之判斷，俱屬事實審法
     院之職權，苟無違證據法則，自不能指為違法；是供述證
     據前後雖有差異或矛盾，事實審法院非不可本於經驗及論
     理法則，斟酌其他情形，作合理之比較，定其取捨；其就
     供述證據之一部，認為真實者，予以採取，亦非法則所不
     許。因之，證人供述之證據，前後縱有差異，事實審法院
     依憑證人前後之供述證據，斟酌其他證據，本於經驗法則
     與論理法則，取其認為真實之一部，作為論罪之證據，自
     屬合法（最高法院90年度臺上字第6943號判決要旨參照）
     。經查：
    1. 證人己○○於偵訊中證述：「我一個叫阿國的朋友介
       紹我認識，約在95年11月中旬認識甲○○，阿國跟我說
       可以向甲○○買海洛因，用我的手機0000-000000打甲○○的0000-000000行動電話，他跟我約時間、地點，都在
       溪湖鎮○○路眾喜超商及軍機公園交易，還有附近的一
       間麵包店。我於95年12月1、2、3、4、5、6、7、8、9、
       10、11、12、13、14、16、17、18、19、20、21、23、
       24日都有和甲○○通聯，因為我要買海洛因才會打電話
       給他，都是跟甲○○通聯中約定時間、地點，我前往後
       才交易，我總共跟甲○○交易了23次，每次500 元至
       1,000 元不等。」等語。（以上參見臺灣彰化地方法院
       檢察署95年度偵字第11594 號-1偵查卷宗第144-145 頁
       ）即證人己○○就購買海洛因之聯絡方式、交易方式、
       地點、價金等細節均供証綦詳，其證言實屬可信。
     雖證人己○○於本院審理中翻異前辭，改稱：「（辯護
       人問：你有撥打0000-000000 號電話是要找誰？）我要
       找『九百』。（辯護人問：『九百』是否當庭的被告？
       ）不是。（辯護人問：你印象中被告你有無見過？）沒
       有。（辯護人問：找『九百』就是95年12月間，你找『
       九百』為何事？）就是拿海洛因。（辯護人問：你有向
       在庭被告買過毒品？）我是向『九百』買的，我沒有向
       在庭的被告買過毒品。（檢察官問：『九百』是男生還
       是女生？）男生。（檢察官問：有何特徵？）身高170
       幾公分。（檢察官問：跟你見面的時候有無使用交通工
       具？）騎機車，顏色有時候是黑色，有時候銀色，車牌
       號碼我不記得。（檢察官問：你跟『九百』聯絡是否『
       九百』本人送來的？）是的，是阿國介紹給我，他有自
       稱『九百』，有時候來的人不一樣，都是戴安全帽。（
       檢察官問：如果看到『九百』本人是否可以認出？）不
       一定，因為他都是戴安全帽。（辯護人問：印象中送來
       的人裡面有無類似被告的身材或是臉孔的人？）沒有。
       （審判長問：指證筆錄記載是否實在？）那個時候我對
       他有一點印象，我好像有見過他。（審判長問：有見過
       他怎樣？）不答（審判長問：96年2 月8 日偵訊筆錄記
       載，是否實在？）實在。（審判長問：但是跟你剛剛證
       述不同，是否在檢察官那邊證述的比較實在？）不答」
       云云（以上參見本院97年2 月19日審判筆錄）。惟就證
       人己○○於審理中之證述否認向被告甲○○購買毒品乙
       節，與其於檢察官偵訊中證述之前揭內容顯然有異，況
       證人己○○於審理中稱無法認出『九百』本人，卻答覆
       辯護人「印象中送來的人裡面沒有類似被告的身材或是
       臉孔的人」，既無法認得其向之購買毒品之人『九百』
       的相貌，如何能肯認『九百』非被告甲○○？又證人己○○前言「沒有見過被告」，復於本庭訊問時卻答稱「
       好像有見過被告」，據上種種，在在均足以顯示證人己○○於本院審理中所述內容之矛盾、荒謬及不合理之處
       ，顯係蓄意迴護被告之情，實明矣。
     參以證人己○○於96年2 月8 日檢察官偵訊中業經具結
       證稱：「向被告甲○○購買海洛因供己施用」之上情，
       斯時證人己○○之證述距離被告甲○○販賣海洛因之時
       間較近，證人當時記憶自較清晰、深刻，可立即反應所
       知，不致因時隔日久而遺忘案情，且因被告未在場，較
       無利害關係及人情壓力之考量來自被告在場之壓力，亦
       無為迴護被告而事後串謀之可能，彼時之證述顯係出於
       自由意識所為，故其證述應相較本院審理中所言可信，
       即証人己○○於本院審理時翻異前詞，顯係為迎合被告
       「合資辯解」所為之附和之詞，委無足取。
     綜上可知，足認證人己○○確實有自95年12月1 日起至
       95年12月23日止，以門號0000-000000 號行動電話撥打
       甲○○所使用之門號0000-000000 號行動電話，向甲○○購買海洛因，雙方約在彰化縣溪湖鎮○○路眾喜超市
       附近及彰化縣溪湖鎮○○路軍機公園外之道路交易，由
       甲○○以每次500元之價格（依罪疑唯輕、有利被告之原
       則），販賣海洛因予己○○，計21次（毒品重量均不詳
       ）之情業臻明確。至上開2隻行動電話之通聯並無95年12
       月22日記錄，業經檢察官當庭更正刪除起訴書附表1編號
       21部分，而被告甲○○販賣海洛因予己○○之次數扣除
       上開部分應為21次，併此敘明。
    2. 證人丁○○於警詢中證稱：「我指認甲○○、其所騎乘
       之重機車G37-989號之影像資料及持用之Nokia牌搭配
       0000-000000號行動電話，為販賣安非他命給我施用之綽
       號『九百』之人沒錯；我是以我的電話0919-0ll677撥打
       他的0000-000000號後，向他以購買高麗菜的代號內容（
       1件即1000元整），向他購得安非他命。我是於95年12月
       初起至95年12月底止向他購買安非他命，交易地點都在
       溪湖鎮○○路旁我的汽車修理場內及溪湖鎮○○里○○
       路附近養雞場隔壁內。」等語。證人丁○○於本院審理
       中證述：「（辯護人問：95年12月的時候，你吸食安非
       他命都是跟誰購買？）有時候叫甲○○幫我拿。（辯護
       人問：警方提示通聯記錄，你打過很多通給被告？）有
       些是他打電話跟我買車，有時候我累了，請他幫我調安
       非他命。（檢察官問：被告是『九百』？）他叫我叫他
       『九百』。（審判長問：監聽錄音總共有18次，平均大
       約幾天跟被告買安非他命？）那時候我的電話不只1 隻
       ，有時候2 、3 天就問他有沒有幫我拿，有時候我是用
       別的電話打給他。（審判長問：這18次大約是2 天買過
       1 次？）差不多。（審判長問：每次都是購買多少？）
       都是1,000 元，有時候他有請我。」等語（以上參見臺
       灣彰化地方法院檢察署96年度偵字第4529號偵查卷宗第
       33-35 頁；本院97年3 月26日審判筆錄）。綜上就證人
       丁○○於警詢中及本院審理時，就如何向被告甲○○購
       買毒品之情節均證述綦詳，前後如一，其證言誠屬可信
       。被告甲○○雖辯稱：「證人證述不實在，我沒有販賣
       毒品。」云云。（參見本院97年3 月26日審判筆錄）然
       查證人丁○○分別於警詢中及本院審理時，就被告甲○○確有以電話方式聯絡及販售第二級毒品等情，業經供
       証綦詳如上；雖證人丁○○對於向被告購買毒品之總次
       數、時間、地點、價錢等細節，因已經過相當時間，所
       證或有出入，而無法完全確定，證人之陳述有部分前後
       不符，或相互間有所歧異時，究竟何者証言為可採，本
       院仍得本其自由心證予以斟酌，非謂一有不符或矛盾，
       即應認其全部均為不可採信；茍其基本事實之陳述與真
       實性無礙時，非不得予以採信，已如上揭最高法院74年
       臺上字第1599號判例意旨所述。況人之記憶有限，常隨
       時間之經過而有所遺忘，自不能期待該等證人刻意記憶
       各項細節，且施用毒品之人因癮頭一來急需購買毒品解
       癮，未解癮前之焦躁難耐以致心神均傾注於搜尋毒品以
       供施用，無暇記憶每次毒品交易金額、時地或次數，及
       至解癮後之藥害反應，更使施用毒品之人無法明確記憶
       交易細節，是為常情，則該等證人事後所為回憶難免略
       有模糊之處，當不得因指述之細節稍有不同，即認其等
       證言不足為採；另證人丁○○對其向被告購毒之確切次
       數已因受限於記憶，而無法明確回答，惟證人丁○○與
       被告於95年12月1日起至95年12月24日止之通聯記錄共有
       18次，依證人丁○○之前揭證述「這18次大約是2 天買
       過1 次」，本院依罪疑唯輕、有利被告之原則，從嚴認
       定證人丁○○應僅向被告購買9 次。綜上可知，足認證
       人丁○○確實有自95年12月2 日起至95年12月23日止，
       以門號0000-000000 號行動電話撥打甲○○所使用之門
       號0000-000000 號行動電話，向甲○○購買甲基安非他
       命，雙方約在彰化縣溪湖鎮○○路附近交易，由甲○○
       以每次1,000 元之價格，販賣甲基安非他命予丁○○，
       計9 次（毒品重量均不詳）等情，洵堪認定。故而起訴
       書所載此部分販賣甲基安非他命之次數、金額，容有所
       誤，因本院認上開部分如均成立犯罪，與前揭業經論罪
       科刑部分皆有集合犯之實質上一罪關係，爰不另為無罪
       之諭知，附此敘明。
    3. 證人乙○○於偵訊中證述：「我在溪湖鎮的ABC 游泳
       池工作，甲○○的朋友介紹我可以向甲○○買安非他命
       ，所以我才知道可以向甲○○買安非他命，我是95年11
       月中認識甲○○的。我心情不好、壓力大，還有其他家
       庭因素，就會以我使用的0000-000000打電話給甲○○買
       安非他命，員警調閱的0000-000000通聯紀錄中，如果有
       我和他的通聯，就是要買安非他命，由我打給他，或他
       打給我。共於95年12月3日、5、6、7、8、10、11、13、
       15、18、19、20、21、22等日有通聯過，就是這幾天，
       有向甲○○買安非他命。我每一次都買1,000元的安非他
       命，在彰化縣溪湖鎮○○路○段815巷378號旁邊的停車場
       的鐵皮屋，甲○○會拿來賣我。」等語。（以上參見臺
       灣彰化地方法院檢察署95年度偵字第11594號-1偵查卷宗
       第119-120頁）即證人乙○○就購買甲基安非他命之聯絡
       方式、交易方式、地點、價金等細節均供証綦詳，其證
       言實屬可信。
     雖證人乙○○於本院審理中翻異前辭，改稱：「（辯護
       人問：在警察局說你有吸食第二級毒品等語，這部分記
       載內容是否實在？）我沒有吸食過安非他命，我是打電
       話向他要錢，因為被告欠我錢。（辯護人問：警詢的筆
       錄記載你向『九百』購買毒品？）警察有問我，我說打
       電話給『九百』要錢，警察不相信。（辯護人問：每次
       購買時間、地點、金額等語這部分的內容是否實在？）
       就是打電話給他要錢而已，這內容我有意見，這筆錄是
       假的，那時我會怕，檢察官問我什麼，我就回答什麼，
       檢察官沒有恐嚇我，在製作筆錄的現場也有警察陪我來
       ，我會怕。（檢察官問：在檢察官偵訊時，96年2 月7日
       製作的筆錄，這筆錄內容是你自己說的？）是的，當時
       有兩個警察陪同我來，叫我跟警詢說的一樣。（檢察官
       問：你的意思，你在偵查所陳述的是假的？）是的。（
       檢察官問：但是檢察官是否有叫你具結？）是的，但是
       外面有兩個警察我會怕，現在我的心情是沒有的事，我
       幹嘛誣賴他，事實上就是被告欠我錢，我要他還錢而已
       。（檢察官問：你剛提到12月跟被告打電話，都是為了
       金錢的問題，是什麼樣的金錢問題？）就是他有急用跟
       我借錢，人到游泳池找我，借錢的金額是15,000元，次
       數只有1 次，我有拿錢給他，我是當天給他的，後來我
       打電話給他，他就不接了。（檢察官問：什麼時候跟你
       借的？）不曉得，大約是95年11月。（檢察官問：後來
       打電話就是要他還錢？）是的，有通但是有時候沒有接
       ，有接的時候就告訴我延幾天。（檢察官問：你剛剛回
       答延幾天，為什麼會同一天會有兩通、三通電話的情形
       ？）我打電話給他說下午或是晚上會給我，所以我會再
       打給他。（檢察官問：但是你也有一天裡面打電話打得
       很密集，例如中午打了二通，晚上又打二通，這是為什
       麼？）時間太久我忘記了。」云云（以上參見本院97 年
       2 月19日審判筆錄）。惟查，證人乙○○應知筆錄製作
       須出於自由意思之重要性，則倘證人乙○○於偵查中確
       受警察之逼迫，而為違反其意思之陳述，竟不即告知檢
       察官其受有逼迫之情事，反而於證人結文中簽書具結，
       而致自己面臨受偽證罪究責、及使無辜被告面臨遭受販
       賣第二級毒品重罪究訴之危險，顯與一般事理有違；證
       人乙○○於審理中所陳關於與被告甲○○借款部分，復
       經訊問被告，稱：「（檢察官問：95年12月，證人有無
       打電話給你？）沒有，他打電話是打我家裡的電話。（
       檢察官問：他有無打電話到你行動電話？）有的，是
       0939那隻。（檢察官問：他打電話到你家裡，講話的內
       容為何？）沒有，他很少打給我，他不曾打電話到我家
       。（檢察官問：95年11、12月間證人有無打0939的那隻
       電話給你？）沒有。（檢察官問：你跟證人有無金錢的
       往來？）我有欠他錢，他向我要錢，我欠他多少錢我忘
       記了。（檢察官問：證人有無曾經打你的電話跟你要錢
       ？）沒有。」云云（以上參見本院97年2 月19日審判筆
       錄）。查證人乙○○稱「後來打電話就是要他還錢」、
       「我打電話給他說下午或是晚上會給我，所以我會再打
       給他」，核與被告甲○○所言「證人沒有曾經打電話跟
       我要錢」供述相互矛盾；據上種種，在在均足以顯示證
       人乙○○於本院審理中所述內容之矛盾、荒謬及不合理
       之處。再參酌證人乙○○於偵查時，因為案發之初，較
       無來自被告同庭在場之壓力而出於虛偽不實之證言，或
       事後串謀而故為迴護被告之機會等情狀綜合觀之，證人
       乙○○上揭於本院審理中所述，核與經驗事理不符，應
       係事後迴護被告而為虛偽不實之證述，均不足採信。
     參以證人乙○○於96年2 月7 日檢察官偵訊中業經具結
       證稱：「向被告甲○○購買安非他命供己施用」之上情
       ，斯時證人乙○○之證述距離被告甲○○販賣甲基安非
       他命之時間較近，證人當時記憶自較清晰、深刻，可立
       即反應所知，不致因時隔日久而遺忘案情，且因被告未
       在場，較無利害關係及人情壓力之考量來自被告在場之
       壓力，亦無為迴護被告而事後串謀之可能，彼時之證述
       顯係出於自由意識所為，故其證述應相較本院審理中所
       言可信，即証人乙○○於本院審理時翻異前詞，顯係為
       迎合被告「合資辯解」所為之附和之詞，委無足取。
     綜上可知，足認證人乙○○確實有自95年12月3 日起至
       95年12月22日止，以門號0000-000000 號行動電話撥打
       甲○○所使用之門號0000-000000 號行動電話，向甲○○購買甲基安非他命，雙方約在彰化縣溪湖鎮果菜市場
       及彰化縣溪湖鎮○○路○ 段815 巷378 號旁停車場等處
       交易，由甲○○以1,000 元之價格，販賣甲基安非他命
       予乙○○，計14次（毒品重量均不詳）之情業臻明確。
    4. 證人丙○○於偵訊中證述：「我於去年5 、6 月間朋
       友介紹認識甲○○，曾經有1次我打電話給他向他買安非
       他命，沒有海洛因。我只跟他買1次，是我自己打0000-0
       00000電話給他0000-000000。於95年12月20日下午12時
       51分、下午5時5分，打了2通電話給甲○○，第1次是我
       要問他有無安非他命，第2通我忘記了，95年12月20日約
       於晚上的8、9時之間我有買到安非他命，他拿到我彰化
       縣芳苑鄉○○村○○路○○ 段692 號外面的大馬路給我
       ，我買了1,000元，就只有買這1次。」等語。（以上參
       見臺灣彰化地方法院檢察署95年度偵字第11594號-2偵查
       卷宗第30-31頁）即證人丙○○就購買甲基安非他命之聯
       絡方式、交易方式、地點、價金等細節均供証綦詳，其
       證言實屬可信。
     雖證人丙○○於本院審理中翻異前辭，改稱：「（辯護
       人問：在場的被告是否見過？）我沒有印象。（辯護人
       問：他叫什麼名字或是綽號？）我認識的人叫陳福忠。
       （辯護人問：是否在場的被告？）不是。（辯護人問：
       有無跟在場的被告買過毒品？）沒有，我購買的對象不
       是在場的被告。（辯護人問：在警方筆錄的時候，為什
       麼說是在場的被告？）我說的『九百』的那個人是很高
       的，而且我在警詢製作筆錄的時候，我在毒癮發作，頭
       腦不清楚。（審判長問：在檢察官做筆錄的記憶比較清
       楚還是現在比較清楚？）現在。（審判長問：在檢察官
       那邊講話記憶不清楚？）是的，我在那邊說什麼我也不
       記得了。（審判長問：在檢察官那邊作證的時候，毒癮
       是否有發作？）我忘記了。（審判長問：毒品發作的症
       狀為何？）腦袋不清楚，身體會抖。（審判長問：現在
       有無毒癮發作？）沒有。（審判長問：你的意思是說在
       檢察官講說有跟甲○○、『九百』買毒品，這部分是不
       實在的？）當時我講的人是胡說的，而且意識不清楚。
       （審判長問：甲○○綽號是『九百』？）我不知道。（
       審判長問：為什麼在警詢說甲○○的綽號是『九百』？
       ）當時我很急，所以才隨便回答。（審判長問：那個時
       候警方有無跟你刑求？）沒有。（審判長問：在警察局
       有無問你是否意識清楚？）有的。」云云（以上參見本
       院97年4 月22日審判筆錄）。惟查，證人丙○○於偵查
       時證述明確，復於偵訊筆錄內簽名，其簽名之筆劃清析
       、字跡完整，尚無筆跡零亂而毒癮發作、腦袋不清楚之
       徵兆；況證人丙○○應知筆錄製作須出於自由意思之重
       要性，則倘證人丙○○於偵查中確有毒癮發作、腦袋不
       清楚無法為正確陳述之情事，竟不即告知檢察官其情，
       反而於證人結文中簽書具結，而致自己面臨受偽證罪究
       責、及使無辜被告面臨遭受販賣第二級毒品重罪究訴之
       危險，顯與一般事理有違；又證人丙○○於審理時稱「
       在檢察官那邊說什麼我也不記得了」、「我忘記了在檢
       察官那邊作證的時候毒癮是否有發作」，復卻又陳「偵
       查中當時我講的人是胡說的，而且意識不清楚。」前後
       所述反覆不一，其證言可信性實屬堪疑；據上種種，在
       在均足以顯示證人丙○○於本院審理中所述內容之矛盾
       、荒謬及不合理之處。再參酌證人丙○○於偵查時，因
       為案發之初，較無來自被告同庭在場之壓力而出於虛偽
       不實之證言，或事後串謀而故為迴護被告之機會等情狀
       綜合觀之，證人丙○○上揭於本院審理中所述，核與經
       驗事理不符，應係事後迴護被告而為虛偽不實之證述，
       均不足採信。
     參以證人丙○○於96年3 月7 日檢察官偵訊中業經具結
       證稱：「向被告甲○○購買安非他命供己施用」之上情
       ，斯時證人丙○○之證述距離被告甲○○販賣甲基安非
       他命之時間較近，證人當時記憶自較清晰、深刻，可立
       即反應所知，不致因時隔日久而遺忘案情，且因被告未
       在場，較無利害關係及人情壓力之考量來自被告在場之
       壓力，亦無為迴護被告而事後串謀之可能，彼時之證述
       顯係出於自由意識所為，故其證述應相較本院審理中所
       言可信，即証人丙○○於本院審理時翻異前詞，顯係為
       迎合被告「合資辯解」所為之附和之詞，委無足取。
     綜上可知，足認證人丙○○確實有於95年12月19日，以
       門號0000-000000 號行動電話撥打甲○○所使用之門號
       0000- 000000號行動電話，向甲○○購買甲基安非他命
       ，雙方約在彰化縣芳苑鄉○○村○○路○○段697 巷4號
       前交易，由甲○○以1, 000元之價格，販賣甲基安非他
       命予丙○○，計1 次（毒品重量不詳）之情業臻明確。
  5. 又上揭證人己○○、丁○○及丙○○均分別有施用毒品之
     情，業經其等於本院審理時均坦承在案；且其等皆曾因施
     用毒品案件，經觀察勒戒執行完畢，此有臺灣高等法院在
     監在押全國紀錄表1 份（參見本院卷宗）在卷可參，足見
     上揭證人等確有施用毒品之情，即確有購買海洛因及甲基
     安非他命不等之需求，益證被告甲○○確有販賣前開毒品
     予前開證人己○○、丁○○及丙○○之事實，否則有施用
     毒品解癮需求之前開證人，豈有不約而同，均無故撥打與
     被告甲○○前開行動電話與被告甲○○聯繫之理。是被告
     甲○○辯稱其未販賣前開毒品予上開證人，顯無可採。被
     告甲○○確有分別販賣毒品予證人己○○、丁○○及丙○○之事實，迥然可見。
  6. 另被告甲○○既自警詢、偵訊至本院審理中，均一再否認
     有販賣毒品犯行，本院自無從查得其具體販入、賣出之實
     際利得金額。再參酌海洛因、甲基安非他命因物稀價貴，
     且為政府嚴格查緝之違禁物，凡販賣毒品者，茍無利可圖
     ，應無甘冒被供出來源或遭檢警查緝法辦之危險而平價供
     應無何交情可言之他人施用之理，因此其販入之價格必較
     出售之價格低廉，或以同一價格販賣而減少毒品之份量，
     而有從中賺取買賣價差牟利之意圖及事實，應屬合理之認
     定，倘無差額利潤可圖，衡情其應不致於甘冒風險，無端
     平白將毒品給予他人吸食之可能，基上說明，足資認定被
     告甲○○販入海洛因、甲基安非他命之價格必較販出之價
     格為低，而有從中賺取差額利潤圖利事實，或為從中賺取
     免費吸食之利益，是被告甲○○具有營利意圖甚明。
  (二)綜上所述，被告甲○○上揭辯詞，核與前揭事證不符，不足
    採信，本案事證明確，被告上開犯行，應堪認定。
二、再者，因被告販賣毒品次數之事實認定直接影響本院諭知販
    賣毒品所得沒收金額之多寡，自有加以特定之必要，而上開
    證人等就毒品交易次數、時間、金額等細節所證或有出入，
    而無法完全確定；況施用毒品之人因癮頭一來急需購買毒品
    解癮，未解癮前之焦躁難耐以致心神均傾注於搜尋毒品以供
    施用，無暇記憶每次毒品交易金額、交易地點、或數量、或
    交易次數，及至解癮後之藥害反應，更使施用毒品之人無法
    明確記憶交易細節，是為常情，故上開證人就細節之出入縱
    不復記憶，並不影響彼等證言之可信度，彼等就確有向被告
    甲○○購買毒品之前揭情節，仍足採信。另毒品交易次數及
    金額，本院已盡調查能事，仍無法明確得知渠等販賣毒品之
    真實次數及金額，是上揭證人向被告甲○○購買毒品之次數
    、金額，則本院依「罪疑唯輕」之刑事法原則，乃從較有利
    於被告之事實認定，就各該證人歷次證詞中，採認其中期間
    最短、次數最少、金額最低者，以此最有利之原則採認而據
    以認定如上開犯罪事實欄所載之次數、價格。基上，被告甲○○販賣第一級毒品部分，獲利計10,500元，販賣第二級毒
    品部分，獲利計24,000元，故而起訴書所載販賣毒品之次數
    、金額，容有所誤；至起訴書附表2 編號34關於被告涉嫌販
    賣甲基安非他命予戊○○部分，業經公訴人當庭撤回公訴，
    乃附此敘明。
三、又為警查扣得之毒品確係第一、二級毒品，該第一級毒品海
    洛因10包，合計驗餘淨重3.11公克，空包裝總重2.24公克，
    純度23.50 ﹪，純質淨重0.73公克，有法務部調查局96年2
    月4 日調科壹字第09623010020 號鑑定書在卷可參（臺灣彰
    化地方法院檢察署95年度偵字第11594 號-2偵查卷宗第4 頁
    ）；該第二級毒品甲基安非他命10包，合計淨重3.7389公克
    ，驗餘淨重3.6827公克，亦有憲兵司令部刑事鑑識中心96年
    1 月31日安鑑字第0960000164號鑑定書附卷足憑（臺灣彰化
    地方法院檢察署95年度偵字第11594 號-1偵查卷宗第101 頁
    ）。
四、綜上，本案犯罪事實之事證已臻明確，被告甲○○犯行洵堪
    認定，應予依法論科。
、論罪科刑理由：
一、按海洛因屬鴉片類毒品，施用者會產生興奮、自暴自棄、急
    於依賴藥物、情緒不穩定，瞳孔收縮、精神弛怠、性衝動減
    弱、產生幻覺、視力減退、便秘、呼吸抑制、嘔吐、言語發
    生障礙、注意力分散等症狀。濫用過量者會因昏睡、昏迷、
    體溫下降、血壓降低、呼吸抑制導致休克而死。施用者在極
    短的時間內，就會因為耐藥性的產生而使需求量急速增加，
    使心理上或生理上都會對海洛因產生強烈的渴求與依賴，一
    旦成癮，戒治困難；又「安非他命類」（Amphetamine-like
    ）藥品係甲基苯乙胺化學合成麻醉藥品，屬中樞神經興奮劑
    ，吸用後會引起不安、頭昏、亢進性反應、失眠、焦慮、譫
    妄、慢性中毒、精神障礙﹑類似精神分裂症之錯覺、幻覺、
    妄想及伴有行動與性格異常等副作用，並有輕微之成癮性，
    嚴重危害身心健康，而慣用者由於精神錯亂，更具暴力攻擊
    及反社會行為、自殺等傾向，後果堪慮，尤以戒解不易，其
    毒害亦不在煙毒之下，是以海洛因及甲基安非他命分別列為
    毒品危害防制條例第2 條第2 項第1 、2 款之第一、二級毒
    品，不得非法持有及販賣。核被告甲○○所為販賣第一級毒
    品海洛因之犯行，係犯毒品危害防制條例第4 條第1 項之販
    賣第一級毒品罪；被告所為販賣第二級毒品甲基安非他命之
    犯行，則係犯同條第2 項之販賣第二級毒品罪。被告甲○○
    持有第一、二級毒品海洛因、甲基安非他命之目的既在於供
    己販賣之用，則其持有第一、二級毒品之低度行為，應為販
    賣之高度行為所吸收，不另論罪。
二、按數行為於同時同地或密切接近之時地實施，侵害同一之法
    益，各行為之獨立性極為薄弱，依一般社會健全觀念，在時
    間差距上，難以強行分開，在刑法評價上，以視為數個舉動
    之接續施行，合為包括之一行為予以評價，較為合理，則屬
    接續犯，而為包括之一罪（最高法院86年台上字第3295號判
    例可資參照）。本件被告甲○○之各次犯行，各次在時間差
    距上，可以分開，在刑法評價上，各具獨立性，每次行為皆
    可獨立成罪，顯非於同時同地或密切接近之時地實施犯罪之
    接續犯。又按所謂集合犯，係指依一般社會通念，特定犯罪
    行為具有反覆實施之特性，立法者於制定刑罰法律之初，亦
    已認知該種行為類型之反覆性，而有意藉由法條中客觀構成
    要件之行為要素，含括上開具有反覆實施特性之數個犯罪行
    為，仍僅接受一次刑法之評價為已足。而販賣毒品罪，不論
    行為人或為零星偶一為之，或不間斷為之，行為人於行為終
    了時，即已達其營利目的，自難認立法者於制定刑罰法律之
    初，已認知販賣毒品行為必屬具反覆性之犯罪，且有意藉由
    法條中客觀構成要件之行為要素，含括上開具有反覆實施特
    性之數個犯罪行為。況依94年2月2日總統令修正公布，並自
    95年7月1日施行之刑法，其修正既依據「刑罰公平原則」之
    考量，刪除有關連續犯之規定，並將含有連續犯性質之常業
    犯一併全數刪除（參見刑法修正草案總說明），則再以集合
    犯之概念評價多數販賣毒品之行為，即有不當。因此，本件
    被告之多次販賣毒品罪之行為，當無論以接續犯或集合犯之
    餘地，此時則應回歸一般刑法上行為單、複數之認定，而予
    論罪科刑，較稱妥適。是本件被告甲○○前開所示之販賣第
    一級毒品罪之21次犯行、販賣第二級毒品罪之24次犯行，均
    犯意各別，行為互殊，應分論併罰。
三、被告有犯罪事實欄所載論罪科刑執行情形，有臺灣高等法院
    被告前案紀錄表在卷可憑，其受有期徒刑之執行完畢，5 年
    內故意再犯本案法定本刑有期徒刑以上之罪，應依刑法第47
    條第1 項，論以累犯，惟販賣第一級毒品罪最重法定本刑為
    死刑、無期徒刑部分，依法不得加重，併此敘明。
四、爰審酌被告已有施用毒品之前科紀錄，有上開臺灣高等法院
    被告前案紀錄表可查，己身已受毒品危害，竟未能從中記取
    教訓，深切體認毒品、禁藥危害身心健康之鉅，為獲得自己
    施用毒品之利益，即為販賣毒品之犯行，無視上開海洛因、
    安非他命均足以使施用者導致精神障礙、性格異常，甚至造
    成生命危險之生理成癮性及心理依賴性，嚴重影響社會治安
    、戕害國民身心健康，惡性非輕，惟念及其犯罪之動機、方
    法、手段，販賣毒品次數，所獲利益，及犯後否認犯行態度
    不佳及公訴人之求刑等一切情狀，尚無處以死刑與社會永久
    隔離之必要，就販賣第一級毒品部分，分別量處如主文所示
    之無期徒刑，販賣第二級毒品部分，分別量處如主文所示之
    刑，以資懲儆。又依被告甲○○販賣海洛因之性質，認有褫
    奪公權之必要，爰依刑法第37條第1項規定，併宣告被告甲○○褫奪公權終身。
五、沒收：
  (一) 扣案之第一級毒品海洛因10包（合計驗餘淨重3.11公克）
     、第二級毒品甲基安非他命10包（合計驗餘淨重3.6827公
     克），應依毒品危害防制條例第18條第1 項規定，分別於
     販賣第一級毒品罪及販賣第二級毒品罪項宣告沒收銷燬之
     。
  (二) 又毒品危害防制條例第19條第1 項規定，犯販賣毒品罪者
     ，其犯罪所得之財物均沒收之，係採義務沒收主義。故販
     賣毒品所得之對價，不問其中成本若干，利潤多少，均應
     全部諭知沒收，貫徹政府查禁煙毒之決心，以符立法本旨
     （最高法院91年度台上字第2419號判決意旨可供參照）。
     茲被告販賣第一級毒品及第二級毒品所得10,500元、
     24,000元雖未扣案，仍應依上開說明及規定予以宣告沒收
     ，其不能沒收之部分，以其財產抵償之。
  (三)又毒品危害防制條例第19條第1項規定，犯販賣毒品罪者，
    其犯罪所得之財物均沒收之，固係採義務沒收主義，惟仍以
    被告所有之物為限。經查，被告甲○○販賣前開毒品所持有
    之行動電話1支（使用門號為0000-000000號之SIM卡），未
    經扣案，亦無証據証明係被告甲○○所有之物，爰不另為沒
    收之諭知，併此敘明。
肆、爰不另為無罪之諭知部分：
    公訴意旨認被告甲○○除前揭業經本院判決有罪部分外，另
    自95年12月2日起至95年12月23日止，販賣第二級毒品甲基
    安非他命9次予證人丁○○，固非無見。惟查，證人丁○○
    先於96年4月13日偵訊時證稱向被告購買毒品甲基安非他命
    10多次（參見臺灣彰化地方法院檢察署96年度偵字第4529號
    偵查卷宗第33-35頁），後於本院審理時證稱向被告購買毒
    品甲基安非他命10次以上應該有、在18次通聯記錄中大約是
    「2天買過1次」（本院97年3月26日審判筆錄）等語，惟均
    未能精確描述向被告購買毒品之時間、次數，則本院依「罪
    疑唯輕」之原則，就證人丁○○歷次證詞，採認其中期間最
    短、次數最少、金額最低者，以此最有利之原則認定被告販
    賣之時間、次數及其犯罪所得，已如前述，公訴意旨關於被
    告販賣予證人丁○○之時間、次數及所得認定與前揭業經本
    院判決有罪部分不符部分，均無積極證據足資認定，應認該
    部分被告之犯罪不能證明。因本院認上開部分如均成立犯罪
    ，與前揭業經論罪科刑部分皆有集合犯之實質上一罪關係，
    爰不另為無罪之諭知，附此敘明。
伍、證人己○○、乙○○及丙○○於本院審理時，就被告有無販
    賣毒品情事等於案情有重要關係之事項，於供前具結而為虛
    偽陳述，所涉之刑法第168條偽證罪嫌，應由檢察官另行偵
    查後為適法之處理。
陸、應適用法條
一、刑事訴訟法第299條第1項前段。
二、毒品危害防制條例第4條第1項、第2項、第18條第1項前段、
    第19條第1項。
三、刑法第11條前段、第47條第1項、第51條第4款、第37條第1
    項。
本案經檢察官陳茂榮到庭執行職務。
中    華    民    國    97    年    5     月    6     日
              刑事第三庭  審判長法  官  姚銘鴻
                                法  官  吳俊螢
                                法  官  林秉暉
以上正本證明與原本無異。
如不服本判決，應於判決送達後10日內，向本院提出上訴書狀，
上訴書狀應「敘述具體上訴理由」，並按他造當事人之人數附繕
本。「切勿逕送上級法院」。
中    華    民    國    97    年    5     月    6     日
                                       書記官 陳錫威
毒品危害防制條例第4條第1項、第2項
製造、運輸、販賣第一級毒品者，處死刑或無期徒刑；處無期徒
刑者，得併科新臺幣1 千萬元以下罰金。
製造、運輸、販賣第二級毒品者，處無期徒刑或7 年以上有期徒
刑，得併科新臺幣7 百萬元以下罰金。
毒品危害防制條例第18條第1項
查獲之第一、二級毒品及專供製造或施用第一、二級毒品之器具
，不問屬於犯人與否，均沒收銷燬之；查獲之第三、四級毒品及
製造或施用毒品之器具，無正當理由而擅自持有者，均沒入銷燬
之。但合於醫藥、研究或訓練之用者，得不予銷燬。
毒品危害防制條例第19條第1項
犯第4 條至第9 條、第12條、第13條或第14條第1 項、第2 項之
罪者，其供犯罪所用或因犯罪所得之財物，均沒收之，如全部或
一部不能沒收時，追徵其價額或以其財產抵償之。
【附表】所犯罪名及處刑
（壹：販賣第一級毒品予己○○21次部分：）
1、甲○○販賣第一級毒品，累犯，處無期徒刑，褫奪公權終身
   。扣案之第一級毒品海洛因拾包（合計驗餘淨重參點壹壹公
   克）沒收銷燬之；未扣案之販賣第一級毒品所得新臺幣伍佰
   元沒收，如全部或一部不能沒收時，以其財產抵償之。
2、甲○○販賣第一級毒品，累犯，處無期徒刑，褫奪公權終身
   。扣案之第一級毒品海洛因拾包（合計驗餘淨重參點壹壹公
   克）沒收銷燬之；未扣案之販賣第一級毒品所得新臺幣伍佰
   元沒收，如全部或一部不能沒收時，以其財產抵償之。
3、甲○○販賣第一級毒品，累犯，處無期徒刑，褫奪公權終身
   。扣案之第一級毒品海洛因拾包（合計驗餘淨重參點壹壹公
   克）沒收銷燬之；未扣案之販賣第一級毒品所得新臺幣伍佰
   元沒收，如全部或一部不能沒收時，以其財產抵償之。
4、甲○○販賣第一級毒品，累犯，處無期徒刑，褫奪公權終身
   。扣案之第一級毒品海洛因拾包（合計驗餘淨重參點壹壹公
   克）沒收銷燬之；未扣案之販賣第一級毒品所得新臺幣伍佰
   元沒收，如全部或一部不能沒收時，以其財產抵償之。
5、甲○○販賣第一級毒品，累犯，處無期徒刑，褫奪公權終身
   。扣案之第一級毒品海洛因拾包（合計驗餘淨重參點壹壹公
   克）沒收銷燬之；未扣案之販賣第一級毒品所得新臺幣伍佰
   元沒收，如全部或一部不能沒收時，以其財產抵償之。
6、甲○○販賣第一級毒品，累犯，處無期徒刑，褫奪公權終身
   。扣案之第一級毒品海洛因拾包（合計驗餘淨重參點壹壹公
   克）沒收銷燬之；未扣案之販賣第一級毒品所得新臺幣伍佰
   元沒收，如全部或一部不能沒收時，以其財產抵償之。
7、甲○○販賣第一級毒品，累犯，處無期徒刑，褫奪公權終身
   。扣案之第一級毒品海洛因拾包（合計驗餘淨重參點壹壹公
   克）沒收銷燬之；未扣案之販賣第一級毒品所得新臺幣伍佰
   元沒收，如全部或一部不能沒收時，以其財產抵償之。
8、甲○○販賣第一級毒品，累犯，處無期徒刑，褫奪公權終身
   。扣案之第一級毒品海洛因拾包（合計驗餘淨重參點壹壹公
   克）沒收銷燬之；未扣案之販賣第一級毒品所得新臺幣伍佰
   元沒收，如全部或一部不能沒收時，以其財產抵償之。
9、甲○○販賣第一級毒品，累犯，處無期徒刑，褫奪公權終身
   。扣案之第一級毒品海洛因拾包（合計驗餘淨重參點壹壹公
   克）沒收銷燬之；未扣案之販賣第一級毒品所得新臺幣伍佰
   元沒收，如全部或一部不能沒收時，以其財產抵償之。
10、甲○○販賣第一級毒品，累犯，處無期徒刑，褫奪公權終身
   。扣案之第一級毒品海洛因拾包（合計驗餘淨重參點壹壹公
   克）沒收銷燬之；未扣案之販賣第一級毒品所得新臺幣伍佰
   元沒收，如全部或一部不能沒收時，以其財產抵償之。
11、甲○○販賣第一級毒品，累犯，處無期徒刑，褫奪公權終身
   。扣案之第一級毒品海洛因拾包（合計驗餘淨重參點壹壹公
   克）沒收銷燬之；未扣案之販賣第一級毒品所得新臺幣伍佰
   元沒收，如全部或一部不能沒收時，以其財產抵償之。
12、甲○○販賣第一級毒品，累犯，處無期徒刑，褫奪公權終身
   。扣案之第一級毒品海洛因拾包（合計驗餘淨重參點壹壹公
   克）沒收銷燬之；未扣案之販賣第一級毒品所得新臺幣伍佰
   元沒收，如全部或一部不能沒收時，以其財產抵償之。
13、甲○○販賣第一級毒品，累犯，處無期徒刑，褫奪公權終身
   。扣案之第一級毒品海洛因拾包（合計驗餘淨重參點壹壹公
   克）沒收銷燬之；未扣案之販賣第一級毒品所得新臺幣伍佰
   元沒收，如全部或一部不能沒收時，以其財產抵償之。
14、甲○○販賣第一級毒品，累犯，處無期徒刑，褫奪公權終身
   。扣案之第一級毒品海洛因拾包（合計驗餘淨重參點壹壹公
   克）沒收銷燬之；未扣案之販賣第一級毒品所得新臺幣伍佰
   元沒收，如全部或一部不能沒收時，以其財產抵償之。
15、甲○○販賣第一級毒品，累犯，處無期徒刑，褫奪公權終身
   。扣案之第一級毒品海洛因拾包（合計驗餘淨重參點壹壹公
   克）沒收銷燬之；未扣案之販賣第一級毒品所得新臺幣伍佰
   元沒收，如全部或一部不能沒收時，以其財產抵償之。
16、甲○○販賣第一級毒品，累犯，處無期徒刑，褫奪公權終身
   。扣案之第一級毒品海洛因拾包（合計驗餘淨重參點壹壹公
   克）沒收銷燬之；未扣案之販賣第一級毒品所得新臺幣伍佰
   元沒收，如全部或一部不能沒收時，以其財產抵償之。
17、甲○○販賣第一級毒品，累犯，處無期徒刑，褫奪公權終身
   。扣案之第一級毒品海洛因拾包（合計驗餘淨重參點壹壹公
   克）沒收銷燬之；未扣案之販賣第一級毒品所得新臺幣伍佰
   元沒收，如全部或一部不能沒收時，以其財產抵償之。
18、甲○○販賣第一級毒品，累犯，處無期徒刑，褫奪公權終身
   。扣案之第一級毒品海洛因拾包（合計驗餘淨重參點壹壹公
   克）沒收銷燬之；未扣案之販賣第一級毒品所得新臺幣伍佰
   元沒收，如全部或一部不能沒收時，以其財產抵償之。
19、甲○○販賣第一級毒品，累犯，處無期徒刑，褫奪公權終身
   。扣案之第一級毒品海洛因拾包（合計驗餘淨重參點壹壹公
   克）沒收銷燬之；未扣案之販賣第一級毒品所得新臺幣伍佰
   元沒收，如全部或一部不能沒收時，以其財產抵償之。
20、甲○○販賣第一級毒品，累犯，處無期徒刑，褫奪公權終身
   。扣案之第一級毒品海洛因拾包（合計驗餘淨重參點壹壹公
   克）沒收銷燬之；未扣案之販賣第一級毒品所得新臺幣伍佰
   元沒收，如全部或一部不能沒收時，以其財產抵償之。
21、甲○○販賣第一級毒品，累犯，處無期徒刑，褫奪公權終身
   。扣案之第一級毒品海洛因拾包（合計驗餘淨重參點壹壹公
   克）沒收銷燬之；未扣案之販賣第一級毒品所得新臺幣伍佰
   元沒收，如全部或一部不能沒收時，以其財產抵償之。
（貳：販賣第二級毒品予丁○○9次部分：）
22、甲○○販賣第二級毒品，累犯，處有期徒刑柒年陸月；扣案
    之第二級毒品甲基安非他命拾包（合計驗餘淨重參點陸捌貳
    柒公克）沒收銷燬之；未扣案之販賣第二級毒品所得新臺幣
    壹仟元沒收，如全部或一部不能沒收時，以其財產抵償之。
23、甲○○販賣第二級毒品，累犯，處有期徒刑柒年陸月；扣案
   之第二級毒品甲基安非他命拾包（合計驗餘淨重參點陸捌貳
   柒公克）沒收銷燬之；未扣案之販賣第二級毒品所得新臺幣
   壹仟元沒收，如全部或一部不能沒收時，以其財產抵償之。
24、甲○○販賣第二級毒品，累犯，處有期徒刑柒年陸月；扣案
   之第二級毒品甲基安非他命拾包（合計驗餘淨重參點陸捌貳
   柒公克）沒收銷燬之；未扣案之販賣第二級毒品所得新臺幣
   壹仟元沒收，如全部或一部不能沒收時，以其財產抵償之。
25、甲○○販賣第二級毒品，累犯，處有期徒刑柒年陸月；扣案
   之第二級毒品甲基安非他命拾包（合計驗餘淨重參點陸捌貳
   柒公克）沒收銷燬之；未扣案之販賣第二級毒品所得新臺幣
   壹仟元沒收，如全部或一部不能沒收時，以其財產抵償之。
26、甲○○販賣第二級毒品，累犯，處有期徒刑柒年陸月；扣案
   之第二級毒品甲基安非他命拾包（合計驗餘淨重參點陸捌貳
   柒公克）沒收銷燬之；未扣案之販賣第二級毒品所得新臺幣
   壹仟元沒收，如全部或一部不能沒收時，以其財產抵償之。
27、甲○○販賣第二級毒品，累犯，處有期徒刑柒年陸月；扣案
   之第二級毒品甲基安非他命拾包（合計驗餘淨重參點陸捌貳
   柒公克）沒收銷燬之；未扣案之販賣第二級毒品所得新臺幣
   壹仟元沒收，如全部或一部不能沒收時，以其財產抵償之。
28、甲○○販賣第二級毒品，累犯，處有期徒刑柒年陸月；扣案
   之第二級毒品甲基安非他命拾包（合計驗餘淨重參點陸捌貳
   柒公克）沒收銷燬之；未扣案之販賣第二級毒品所得新臺幣
   壹仟元沒收，如全部或一部不能沒收時，以其財產抵償之。
29、甲○○販賣第二級毒品，累犯，處有期徒刑柒年陸月；扣案
   之第二級毒品甲基安非他命拾包（合計驗餘淨重參點陸捌貳
   柒公克）沒收銷燬之；未扣案之販賣第二級毒品所得新臺幣
   壹仟元沒收，如全部或一部不能沒收時，以其財產抵償之。
30、甲○○販賣第二級毒品，累犯，處有期徒刑柒年陸月；扣案
   之第二級毒品甲基安非他命拾包（合計驗餘淨重參點陸捌貳
   柒公克）沒收銷燬之；未扣案之販賣第二級毒品所得新臺幣
   壹仟元沒收，如全部或一部不能沒收時，以其財產抵償之。
（：販賣第二級毒品予乙○○14次部分：）
31、甲○○販賣第二級毒品，累犯，處有期徒刑柒年陸月；扣案
   之第二級毒品甲基安非他命拾包（合計驗餘淨重參點陸捌貳
   柒公克）沒收銷燬之；未扣案之販賣第二級毒品所得新臺幣
   壹仟元沒收，如全部或一部不能沒收時，以其財產抵償之。
32、甲○○販賣第二級毒品，累犯，處有期徒刑柒年陸月；扣案
   之第二級毒品甲基安非他命拾包（合計驗餘淨重參點陸捌貳
   柒公克）沒收銷燬之；未扣案之販賣第二級毒品所得新臺幣
   壹仟元沒收，如全部或一部不能沒收時，以其財產抵償之。
33、甲○○販賣第二級毒品，累犯，處有期徒刑柒年陸月；扣案
   之第二級毒品甲基安非他命拾包（合計驗餘淨重參點陸捌貳
   柒公克）沒收銷燬之；未扣案之販賣第二級毒品所得新臺幣
   壹仟元沒收，如全部或一部不能沒收時，以其財產抵償之。
34、甲○○販賣第二級毒品，累犯，處有期徒刑柒年陸月；扣案
   之第二級毒品甲基安非他命拾包（合計驗餘淨重參點陸捌貳
   柒公克）沒收銷燬之；未扣案之販賣第二級毒品所得新臺幣
   壹仟元沒收，如全部或一部不能沒收時，以其財產抵償之。
35、甲○○販賣第二級毒品，累犯，處有期徒刑柒年陸月；扣案
   之第二級毒品甲基安非他命拾包（合計驗餘淨重參點陸捌貳
   柒公克）沒收銷燬之；未扣案之販賣第二級毒品所得新臺幣
   壹仟元沒收，如全部或一部不能沒收時，以其財產抵償之。
36、甲○○販賣第二級毒品，累犯，處有期徒刑柒年陸月；扣案
   之第二級毒品甲基安非他命拾包（合計驗餘淨重參點陸捌貳
   柒公克）沒收銷燬之；未扣案之販賣第二級毒品所得新臺幣
   壹仟元沒收，如全部或一部不能沒收時，以其財產抵償之。
37、甲○○販賣第二級毒品，累犯，處有期徒刑柒年陸月；扣案
   之第二級毒品甲基安非他命拾包（合計驗餘淨重參點陸捌貳
   柒公克）沒收銷燬之；未扣案之販賣第二級毒品所得新臺幣
   壹仟元沒收，如全部或一部不能沒收時，以其財產抵償之。
38、甲○○販賣第二級毒品，累犯，處有期徒刑柒年陸月；扣案
   之第二級毒品甲基安非他命拾包（合計驗餘淨重參點陸捌貳
   柒公克）沒收銷燬之；未扣案之販賣第二級毒品所得新臺幣
   壹仟元沒收，如全部或一部不能沒收時，以其財產抵償之。
39、甲○○販賣第二級毒品，累犯，處有期徒刑柒年陸月；扣案
   之第二級毒品甲基安非他命拾包（合計驗餘淨重參點陸捌貳
   柒公克）沒收銷燬之；未扣案之販賣第二級毒品所得新臺幣
   壹仟元沒收，如全部或一部不能沒收時，以其財產抵償之。
40、甲○○販賣第二級毒品，累犯，處有期徒刑柒年陸月；扣案
   之第二級毒品甲基安非他命拾包（合計驗餘淨重參點陸捌貳
   柒公克）沒收銷燬之；未扣案之販賣第二級毒品所得新臺幣
   壹仟元沒收，如全部或一部不能沒收時，以其財產抵償之。
41、甲○○販賣第二級毒品，累犯，處有期徒刑柒年陸月；扣案
   之第二級毒品甲基安非他命拾包（合計驗餘淨重參點陸捌貳
   柒公克）沒收銷燬之；未扣案之販賣第二級毒品所得新臺幣
   壹仟元沒收，如全部或一部不能沒收時，以其財產抵償之。
42、甲○○販賣第二級毒品，累犯，處有期徒刑柒年陸月；扣案
   之第二級毒品甲基安非他命拾包（合計驗餘淨重參點陸捌貳
   柒公克）沒收銷燬之；未扣案之販賣第二級毒品所得新臺幣
   壹仟元沒收，如全部或一部不能沒收時，以其財產抵償之。
43、甲○○販賣第二級毒品，累犯，處有期徒刑柒年陸月；扣案
    之第二級毒品甲基安非他命拾包（合計驗餘淨重參點陸捌貳
    柒公克）沒收銷燬之；未扣案之販賣第二級毒品所得新臺幣
    壹仟元沒收，如全部或一部不能沒收時，以其財產抵償之。
44、甲○○販賣第二級毒品，累犯，處有期徒刑柒年陸月；扣案
   之第二級毒品甲基安非他命拾包（合計驗餘淨重參點陸捌貳
   柒公克）沒收銷燬之；未扣案之販賣第二級毒品所得新臺幣
   壹仟元沒收，如全部或一部不能沒收時，以其財產抵償之。
（肆：販賣第二級毒品予丙○○1次部分：）
45、甲○○販賣第二級毒品，累犯，處有期徒刑柒年陸月；扣案
   之第二級毒品甲基安非他命拾包（合計驗餘淨重參點陸捌貳
   柒公克）沒收銷燬之；未扣案之販賣第二級毒品所得新臺幣
   壹仟元沒收，如全部或一部不能沒收時，以其財產抵償之。


司法院資訊處製作；財團法人民間司法改革基金會備份。
